【裁判字號】    92,訴,181
【裁判日期】    920722
【裁判案由】    毒品危害防制條例
【裁判全文】
台灣苗栗地方法院刑事判決                          九十二年度訴字第一八一號
    公  訴  人  臺灣苗栗地方法院檢察署檢察官
    被      告  甲○○
右列被告因違反毒品危害防制條例案件，經檢察官提起公訴（九十二年度毒偵緝字第
六五號），本院判決如左：
    主      文
甲○○施用第一級毒品，處有期徒刑陸月，如易科罰金，以佰元折算壹日，扣案之
內含第一級毒品海洛因殘渣之夾鏈袋陸個沒收銷燬之及供施用第一級毒品海洛因器具
注射針筒貳支、橡皮管壹條均沒收之；又施用第二級毒品，處有期徒刑陸月，如易科
罰金，以佰元折算壹日；應執行有期徒刑拾月，如易科罰金，以佰元折算壹日，
扣案之內含第一級毒品海洛因殘渣之夾鏈袋陸個沒收銷燬之及供施用第一級毒品海洛
因器具注射針筒貳支、橡皮管壹條均沒收之。
    事      實
一、甲○○前因施用毒品案件，經本院裁定送觀察、勒戒後，認有繼續施用毒品傾向
    ，裁定送強制戒治，經強制戒治期滿，由台灣苗栗地方法院檢察署檢察官於九十
    一年四月二十四日以九十一年度戒毒偵字第一九號為不起訴處分確定在案。詎仍
    不知悔改，竟基於施用第一級毒品海洛因及第二級毒品安非他命之犯意，在自九
    十一年七月二十三日十六時二十分許起回溯四日內之某時許，在中華民國境內不
    詳處所，分別施用第一級毒品海洛因及第二級毒品安非他命各一次。嗣九十一年
    七月二十三日十六時二十分許，經警持本院核發之搜索票，至甲○○位於苗栗縣
    頭屋鄉○○村○○街四九巷十號之住處搜索，當場扣得甲○○所有內含第一級毒
    品海洛因殘渣之夾鏈袋六個及供施用第一級毒品海洛因器具注射針筒二支、橡皮
    管一條，並經採集其尿液送驗結果，呈嗎啡及甲基安非他命陽性反應，始查悉上
    情。
二、案經苗栗縣警察局移送台灣苗栗地方法院檢察署檢察官偵查起訴。
    理      由
一、右揭事實，業據被告甲○○於本院審理中坦承不諱，且被告於九十一年七月二十
    三日十六時二十分許，經警在其位於苗栗縣頭屋鄉○○村○○街四九巷十號之住
    處查獲時，經採集其尿液送驗結果，呈嗎啡及甲基安非他命陽性反應等情，有法
    務部調查局檢驗通知書一份附卷可稽，復有被告所有內含第一級毒品海洛因殘渣
    之夾鏈袋六個及供施用第一級毒品海洛因器具注射針筒二支、橡皮管一條等物扣
    案可資佐證，是被告確有施用第一級毒品海洛因及第二級毒品安非他命之犯行甚
    明。又被告前因施用毒品案件，經本院裁定送觀察、勒戒後，認有繼續施用毒品
    傾向，裁定送強制戒治，經強制戒治期滿，由台灣苗栗地方法院檢察署檢察官於
    九十一年四月二十四日以九十一年度戒毒偵字第一九號為不起訴處分確定在案等
    情，亦有台灣苗栗地方法院檢察署檢察官九十一年度戒毒偵字第一九號不起訴處
    分書影本及台灣高等法院被告全國前案紀錄表各一份在卷可參，是被告上揭自白
    確與事實相符；從而，本件事證明確，被告右揭二犯施用毒品犯行應堪認定，應
    予依法論科。
二、按海洛因屬於八十七年五月二十日公布之毒品危害防制條例第二條第一項第一款
    規定之第一級毒品，安非他命則屬於同條項第二款規定之第二級毒品。核被告所
    為，係犯毒品危害防制條例第十條第一項之施用第一級毒品罪及同條第二項之施
    用第二級毒品罪。被告施用第一級毒品海洛因及第二級毒品前之持有毒品海洛因
    、安非他命行為，本應以持有論，惟持有後進而施用，其持有之低度行為應被施
    用之高度行為所吸收，故不再論以持有第一級毒品及第二級毒品罪。被告所犯上
    開二罪間，犯意各別，行為互殊，罪名互異，應予分論併罰。爰審酌被告未有犯
    罪前科，有台灣高等法院被告全國前案紀錄表一份附卷可憑，顯見其素行尚稱不
    佳，本件施用毒品次數各僅一次、犯後坦承犯行，知所悔悟，態度良好及檢察官
    具體求刑各有期徒刑六月，並定應執行有期徒刑十月等一切情狀，而分別量處如
    主文所示之刑及諭知易科罰金之折算標準，並合併定其應執行之刑及諭知易科罰
    金之折算標準，以示懲儆。至扣案之內含第一級毒品海洛因殘渣之夾鏈袋六個，
    係屬被告所有，業據本院審理中供明在卷，且屬第一級毒品，爰依毒品危害防制
    條例第十八條第一項前段之規定予以宣告沒收銷燬之；另其餘扣案之注射針筒二
    支、橡皮管一條，係被告所有供施用第一級毒品海洛因之器具，亦據被告於本院
    審理中供明在卷（參見本院九十二年七月八日審判筆錄第四頁），爰依刑法第三
    十八條第一項第二款之規定予以宣告沒收，併此敘明。
據上論斷，應依刑事訴訟法第二百九十九條第一項前段，毒品危害防制條例第十條第
一項、第二項、第十八條第一項前段，刑法第十一條、第五十一條第五款、第四十一
條第一項前段、第二項、第三十八條第一項第二款，罰金罰鍰提高標準條例第二條，
判決如主文。
本案經檢察官吳義聰到庭執行職務。
中      華      民      國    九十二    年      七      月    二十二    日
                                      臺灣苗栗地方法院刑事第二庭
                                          法  官  吳  炳  桂
右正本證明與原本無異。
如不服本判決，應於送達後十日內向本院提出上訴狀（須附繕本），上訴於台灣高等
法院台中分院。
                                          書記官  楊  慧  萍
中      華      民      國    九十二    年      七      月    二十五    日
附錄本判決論罪科刑法條全文：
毒品危害防制條例第十條：
施用第一級毒品者，處六月以上五年以下有期徒刑。
施用第二級毒品者，處三年以下有期徒刑。


司法院資訊處製作；財團法人民間司法改革基金會備份。
